臺灣臺北地方法院小額民事判決
110年度北小字第4421號
原      告  王大吉

被      告  李端剛
上列當事人間請求損害賠償事件，本院於民國111年6月8日言詞
辯論終結，判決如下：
    主    文
原告之訴駁回。
訴訟費用新臺幣1,000元由原告負擔。
　　理由要領
一、原告主張伊於民國108年間向訴外人群益期貨股份有限公司
    （下稱群益期貨）購買外幣保證金之金融商品，於108年9月
    4日05:00-05:15期間，發生詐術詐盤，原議訂一手20美金，
    瞬間700左右美金，當時國際外匯市場並無異常波動，且該
    日為平常日，縱有外匯市場波動，也當在外幣和外幣之匯兌
    價震盪，不能在點差（手續費）上使用詐術、詐盤、詐欺及
    違約。原告無故被詭局爆倉，影響後續交易，損失甚鉅，而
    此異常事件，被告為此案承辦人之一及聯絡窗口，而群益期
    貨人員與原告談判，於108年9月19日，第一階段洽談願意賠
    償原告新臺幣（下同）10萬元，第二階段願意賠償原告20萬
    元，第三階段則希望原告開個價碼。被告又於同年10月間與
    原告接洽、於同年12月24日出席和原告談判調解賠償金額，
    於109年4月間在大安區公所調解。被告代表群益期貨協調、
    談判、私下調解、承辦公文或業務交涉，經手此案承諾願為
    異常事項賠償投資人，但未兌現。爰依民法第179、184、18
    5、188、226、227、535、544條之規定，請求被告應給付原
    告100,000元，及法定遲延利息等語。被告則以伊當時在群
    益期貨擔任法專法務室經理，因原告與群益期貨之糾紛，伊
    負責與原告調解，有提出群益期貨授權的金額，但原告不願
    意接受，堅持提告後全部敗訴，此事件與被告並無關，且伊
    已自群益期貨離職等語，資為抗辯。
二、得心證之理由：
　㈠按侵權行為損害賠償之債，以有損害之發生及有責任原因之
    事實，並二者間有相當因果關係為成立要件，且主張侵權行
    為損害賠償請求權之人，對於侵權行為之成立要件應負舉證
    責任(參最高法院110年度台上字第2968號民事判決意旨)。
    又負舉證責任之當事人，須證明至法院就該待證事實獲得確
    實之心證，始謂盡其證明責任，至於已否獲致確實心證，要
    屬證據評價、認定事實之範疇，審理事實之法院得依自由心
    證裁量認定之(參最高法院109年度台上字第2202號民事判決
    意旨)。準此，主張侵權行為法律關係成立的當事人，就責
    任原因之事實，如對方有侵權行為故意或過失、確實受有損
    害併該損害係因對方的行為所造成等成立要件，有舉證證明
    之責，不能僅因原告單方主張損害，即認定被告成立侵權行
    為並令被告就原告單方主張之損害負賠償責任。本件原告主
    張依侵權行為之法律關係請求被告賠償，核諸前揭說明，自
    應由原告就被告應負賠償責任的原因事實，如被告有侵權行
    為故意或過失、原告確實受有損害併該損害係因被告之行為
    所造成等成立要件，舉證證明之。惟依原告所提資料，至多
    僅能證明於108年9月4日05:00-05:15期間點差702美元（卷
    第51頁），原告因此受有保證金損失，然不能因此認定該損
    失是由被告操作系統所造成，自不能僅以被告曾出面與原告
    洽談、調解等情，即逕認被告有對原告為侵權行為，且原告
    亦未證明其所主張損失之時點，被告確實參與或決定系統操
    作並使原告受有損失及損失額若干，原告此部分主張，尚屬
    無據。被告辯稱其為法專法務室經理，因職務關係，代表群
    益期貨與原告協調一情，應屬可採。
　㈡原告另主張依民法第226條、第227條、第535條、第544條等
    債務不履行規定為請求依據。然查，本件所涉之外幣保證金
    契約之當事人為原告與群益期貨，並由群益期貨提供交易程
    式，被告非契約當事人，亦非交易程式提供者，不能僅以被
    告當時任職群益期貨逕認被告對原告有契約義務，是原告主
    張被告有債務不履行情事，尚難憑採。至原告又主張依民法
    第179條規定請求部分，原告並未說明被告就此有何受利益
    情事，其所舉證據資料，核與不當得利之要件不相符，是此
    部分主張，亦不足採。
三、綜上，原告依上述規定請求被告給付10萬元及自起訴狀繕本
    送達翌日起按年息百分之5計算之利息，為無理由，應予駁
    回。
四、訴訟費用負擔之依據：民事訴訟法第78條。本件訴訟費用額
    ，依後附計算書確定如主文所示金額。
中　　華　　民　　國　　111 　年　　6 　　月　　22　　日
　　　　　　　　　臺灣臺北地方法院臺北簡易庭
　　　　　　　　　　　　　　　法　官　蔡玉雪
以上正本證明與原本無異。
如不服本判決，須以違背法令為理由，於判決送達後20日內向本
庭提出上訴狀（應按他造當事人之人數附繕本）；如委任律師提
起上訴者，應一併繳納上訴審裁判費。
中　　華　　民　　國　　111 　年　　6 　　月　　22　　日
　　　　　　　　　　　　　　　書記官　陳黎諭
計   算   書：
項　　　　目　　　　　　金額（新臺幣）　　備　　註
第一審裁判費　　　　　　1,000元
合　　　　計　　　　　　1,000元
附錄：
一、民事訴訟法第436條之24第2項：
　　對於小額程序之第一審裁判上訴或抗告，非以其違背法令為
    理由，不得為之。
二、民事訴訟法第436條之25：
　　上訴狀內應記載上訴理由，表明下列各款事項：
    ㈠原判決所違背之法令及其具體內容。
    ㈡依訴訟資料可認為原判決有違背法令之具體事實。